【裁判字號】    97,訴,793
【裁判日期】    970703
【裁判案由】    礦業法
【裁判全文】
臺北高等行政法院判決
                                     97年度訴字第00793號
                              .
原      告  甲○○
被      告  經濟部
代  表  人  尹啟銘（部長）
訴訟代理人  丙○○
上列當事人間因礦業法事件，原告不服行政院中華民國97年1月
25日院臺訴字第0970081299號訴願決定，提起行政訴訟。本院判
決如下：
    主  文
原告之訴駁回。
訴訟費用由原告負擔。
    事  實
緣原告原領有被告核發之臺濟採字第5217號設定採礦權之採礦執
照，礦區地點位於苗栗縣銅鑼鄉大竹圍地方，前經被告於民國（
下同）95年7月12日以經授務字第09520110630號處分書，命原告
除維護礦場水土保持之必要措施外，應予全礦停止工作，惟被告
所屬礦務局於95年10月20日（原處分書誤載為95年9月29日）及
同年12月4日派員實施現場會勘結果，發現該礦場後續仍有作業
情事，且經苗栗縣政府96年1月8日府農水字第0960003915號函表
示並無另依水土保持法請原告辦理水土保持工程或緊急防災等工
作，被告遂依礦業法第57條第1項及第39條第1項第1款規定，以
96年2月5日經授務字第09620104370號處分書，廢止原告所領臺
濟採字第5217號礦業權，並自即日起辦理礦業權消滅登記，且於
該處分書附款註明依礦業登記規則第43條規定，原告原領採礦執
照、礦區圖及礦場登記證應於96年2月28日前向被告所屬礦務局
撤銷。原告不服，提起訴願，經遭駁回，遂向本院提起行政訴訟
。茲摘敘兩造訴辯意旨如次：
甲、原告方面：
一、聲明：求為判決訴願決定及原處分均撤銷，訴訟費用由被告
          負擔。
二、陳述：
１、本件礦業權之礦業用地係苗栗縣政府所有，其自85年3-9月
    先行發給使用同意書，迄至95年6月原告提出展限時，期間
    長達11年之久，而原告為顧及礦業生產及維護工作，積極要
    求該府發給土地使用同意書，但該府為辦理縣有林地編定變
    更及分割等事宜（原告均已繳清所需繳納經費）之過程繁雜
    ，在未完成編定使用類別，無法發給土地使用同意書。嗣於
    95年12月28日完成編定為礦業用地使用類別，又為礦業用地
    租金，因該府人事變更須重新簽辦，且須由鑑定公司鑑定，
    原告截至目前仍無法順利取得同意書。惟土地主管機關土地
    編定及分割，與發給礦業用地同意書並不相違，為何延宕11
    年之久，且否准或限制礦場為適當必要之整理，該府甚至建
    議被告所屬礦務局撤銷礦業權，近乎怠忽職責。
２、本件係因檢舉人盛隆村村長彭信楨與原告友人債務糾紛，遷
    怒原告挾怨報復，原告在能力範圍內對地方回饋全力以赴，
    具體達成協議，承諾保障並協助地方住戶權益。95年7月24
    日村民抗爭乃訴外人彭信楨糾眾帶頭，抗爭中散發本件礦場
    被迫停工之被告所屬礦務局所發書件，原告懷疑村長與頭份
    保安中心官員有互通訊息之不當情事，而主管機關不但未善
    盡礦業督導之責，反助長檢舉歪風，造成地方不安。又經營
    礦業目的除取得合理報酬外，更負有促進社會經濟繁榮責任
    ，原告自取得採礦權並依規定申請核定礦業用地，歷經11年
    僅給予半年使用同意，僅能辦理土石批註手續，而礦場長期
    停工，造成人員離散、機械閒置，且該地區每年因梅雨、豪
    雨、颱風等侵襲，造成地表崩落流失，採礦挖掘後之坡面、
    排水溝所遭受沖蝕嚴重程度不一，為顧及下方農田安全，難
    道無須施作緊急或適當整理及水土保持工作？況被告所屬礦
    務局每月定期派員至礦場進行安全及礦害預防監督檢查，原
    告均依檢查結果應行改善事項確實遵行辦理。
３、被告未說明得廢止原告礦業權之情事，被告既稱95年5、6月
    有數十車次外運，並在95年7月12日以經授務字第095201106
    30號處分書，命全礦停止工作，則95年7月19日怎有61車次
    外運，被告應有具體事證，而非以檢舉書不得閱覽之說詞搪
    塞。被告以95年7月12日處分書命全礦停止工作，同日另以
    礦局保份字第09500026520號函檢附礦場安全及礦害預防監
    督檢查結果應行改善事項表乙份，要求原告切實照辦。而依
    該函檢送95年7月3日及同年6月8日會勘金華採礦場之應行改
    善事項表，分別明載：「一、礦場原計畫之採掘場、捨石場
    等用地仍未取得土地使用同意書，故仍不得從事採掘事業，
    僅准施做有關水土保持之必要措施，且不得有土石外運情形
    。二、礦業用地範圍之界樁部分遺失或損毀，請從新實測補
    設，以利查核管理及防止越界施做。三、礦場入口（採礦場
    北側）原設沈砂池處（核定之礦業用地外），有疑似因開挖
    而造成崩坍情形，除為防止崩塌擴大之整坡與沈砂池修復作
    業外，不得有任意開挖及土石清運情形。」、「一、採礦場
    前緣上方，未列入施工計畫，不得任意開挖。二、採礦場中
    段部分因雨沖蝕，應於天氣放晴後，重新整理，維持階段完
    整並進行植生作業。」等語，原告係遵循上開改善通知，在
    所定20日內改善完畢，施作維持階段完整並進行植生作業之
    水土保持工作，並通知複查後即行停止。
４、依中央氣象局公布95年苗栗逐日雨量資料，當年4、5、6、7
    月份雨量各達601.5、427、424、256毫米，且依豪雨特報指
    出未來24小時累積雨量達130毫米，則該等月份各有單日雨
    量達130毫米以上之豪雨特報標準，根本無法進行山區工作
    ，其原有挖掘礦區當然延後，被告所屬礦務局上開通知改善
    事項方註明於天氣放晴後重新整理，即要求原告進行水土保
    持工作，被告怎稱原告未停止工作？又95年12月4日現場會
    勘紀錄卻增加第6項：「至無正當理由而違反經濟部停止工
    作處分，據礦業權人代表甲○○君稱係辦理水土保持工作，
    由礦務局行文苗栗縣政府（農業局、建設局）查證係否依苗
    栗縣政府指示，依水土保持法辦理之工作。」云云，惟原先
    會勘並無上開第6項改善記載，且苗栗縣政府從不插手被告
    管理，怎須向苗栗縣政府查詢？被告在處分原告停工查證屬
    實後，再依礦業法第57條第1項規定，實施最嚴厲處分撤銷
    礦業權並註銷登記，未說明何以採取最嚴厲處分之事證，難
    令原告甘服。
５、原告為本件礦業權，造送95年度施工計畫書，經被告所屬礦
    務局准予備查存參，該局並據原告所送年度計畫書擇期現場
    查核。在礦區內之無礦處，因位於地勢低處，方於87年起設
    沉砂池，該池每年因崩落淤泥，須清除運送砂土數次。於95
    年2月16日拍攝現況時，因剛清除崩落土石淤沙，周邊為黃
    橙沙土，無任何小草，嗣該局於95年4月26日檢查時，因不
    見淤積而未認定挖掘，並在該日礦場安全及礦害預防監督結
    果應行改善事項表記載：「二、運輸道路兩旁排水溝，因豪
    雨沖刷略有淤積，應派人員清理．．四、採掘跡殘壁階段佈
    置作業，請儘速完成佈置並植生，．．」，參照上開95年6
    月8日檢查之礦場安全及礦害預防監督結果會談表第2點記載
    ，沉砂池淤積、運輸道路兩旁排水溝淤積、採礦場中段部分
    因雨沖蝕等之清除整理，須由卡車將砂土載至捨土場堆放（
    目前捨土場約有20萬噸以上砂土），及卡車穿梭來回運輸道
    路，當會壓實路面。另95年7月3日之勘查與苗栗縣政府95年
    7月24日主辦會勘時，沉砂池崩落情形相同，又於97年4月拍
    攝時，沉砂池距95年7月3日已有1年半餘，雜草已有半個人
    之高。
６、被告提出所謂大砂石車出入統計表（表格記載日期為95年6
    月22日），並主張經居民陳情礦場於95年5月26日及6月21日
    有大量砂石車出入云云，惟兩者日期不同，且至今未提出95
    年5月26日及6月21日有大量砂石車進出之事證，又該紀錄之
    大砂石車出入特定位置究於何處？該等出入是否進入金華採
    礦場，而無他處目的地，既在出入處統計，怎未紀錄出入卡
    車車號及拍攝卡車照片？又該紀錄筆跡出自同1人，從7時41
    分到15時19分紀錄係一氣呵成撰寫，顯非現場逐次記錄。至
    被告所稱村長傳真95年7月19日大量砂石車出入統計資料何
    在？由上開95年7月3日、95年7月24日及97年4月分別拍攝沉
    砂地崩落土石情形皆不變，所謂95年7月19日大量砂石車出
    入？均有疑義。
乙、被告方面：
一、聲明：求為判決駁回原告之訴，訴訟費用由原告負擔。
二、陳述：
１、按「礦業工程妨害公益時，主管機關應限期通知礦業權者採
    取改善措施，或暫行停止工程；礦業權者無正當理由而未於
    限期內完成改善或未暫行停止工程者，主管機關得廢止其礦
    業權之核准。」礦業法第57條第1項定有明文。
２、原告原領有臺濟採字第5217號矽砂、火粘土礦業權而設立金
    華採礦場。被告所屬礦務局於95年6月8日依礦場安全法規定
    派員對該採礦場實施礦場安全及礦害預防監督檢查，發現有
    疑似於未列入施工計畫處所進行開挖情事，經該局以95年6
    月13日礦局保份字第09500026430號函通知原告，並檢附礦
    場安全及礦害預防監督檢查結果應行改善事項表明列：「採
    礦場前緣上方，未列入施工計畫，不得任意開挖。」。被告
    復於95年7月3日派員實施監督檢查，發現該礦場仍未取得土
    地同意，現場有疑似進行採掘作業情形，以95年7月12日經
    授務字第09520110630號處分書，命原告除維護礦場水土保
    持之必要措施外，應予全礦停止工作，被告所屬礦務局並以
    同日礦局保份字第09500026520號函通知原告，在該礦場未
    修正年度施工計畫書及取得土地同意書前，不得任意施工，
    並檢附礦場安全及礦害預防監督檢查結果應行改善事項，明
    訂僅准施作有關水土保持之必要措施，且不得有土石外運情
    形。
３、被告所屬礦務局於95年7月10日接獲由鄉民代表邱期武領銜
    之民眾陳情書，陳情金華採礦場大量開採砂石，造成危害地
    方，經該局以95年7月17日礦局保二字第09500142080號函復
    陳情代表，已於同年7月12日作成全礦停止工作處分。嗣經
    苗栗縣銅鑼鄉公所於95年7月21日邀集相關機關協調，因苗
    栗縣政府未派員，旋由該府於95年7月24日主辦現地會勘（
    會勘結論參照苗栗縣政府95年8月11日府建石字第095010648
    4號函說明二），現場經與95年7月3日檢查時所攝照片比較
    結果，沉砂池有明顯不同，且有疑似整理車道載運土石情形
    ，採礦場北側有開挖土石運出，形成裸露擴大情形，上山道
    路有車輛行走壓實情事。又被告於95年7月30日接獲當地盛
    隆村村長彭信貞傳真提供95年7月19日大量砂石車出入統計
    資料，有運送土石次數達61車次之多，可認原告於全礦停止
    工作處分後，仍有作業行為。
４、被告另於95年10月20日派員至現場會勘，會勘情形載明「當
    時並無會造成立即危險之殘留物」，原告當時亦在場，並在
    礦場安全及礦害預防監督結果會談表上確認簽名，並無原告
    所稱須將崩落土石運送至礦區內土石堆置場之情形，該次會
    勘照片雖顯示現場有設置土石堆置場，惟應係在被告95年7
    月12日處分前即已存在之土石堆置場，且現場顯示亦無堆置
    土石情形。因95年10月20日之會勘，地方政府未派員參加，
    被告再於95年12月4日邀請苗栗縣政府派員至現場會勘，會
    勘結論雖載明礦場現場未有施工作為，所有開採機具皆已撤
    離，惟原告前於95年7月19日確有將土石外運，違反被告95
    年7月12日命全礦停止工作之處分，且依苗栗縣政府96年1月
    8日府農水字第0960003915號函說明並無另依水土保持法請
    礦業權人（即原告）辦理水土保持工程或緊急防災等工作。
    是以，原告於被告95年7月12日命其全礦停止工作後，確有
    將土石外運，造成山坡廣大裸露面，且有當地民眾陳情溪流
    水源遭砂石污染，又遍查礦業相關法令，除礦業法第57條規
    定外，主管機關並無其他處罰之依據，故被告基於公益考量
    ，始作成廢止原告礦業權之處分。
５、因土地使用同意為土地管理機關權限，有一定程序，未取得
    土地使用同意，即不得任意開挖，原告就此知之甚詳。有關
    礦場須作適當整理及水土保持工作，被告所屬礦務局未曾禁
    止，但僅限准予整坡、植生及清理沉殿池淤積，並未允許任
    意開挖採取土石後大量運出銷售。且水土保持工作僅限整坡
    、植生等，不會造成大量殘留物須外運情事，被告所屬礦務
    局為防止礦場假借水土保持作業，卻進行開採情形，明令不
    得有土石外運情形，原告卻未遵守。又水土保持法規定之主
    管機關為縣（市）政府，本案礦業權坐落土地為苗栗縣政府
    所有，其為該土地之水土保持義務人，且為水土保持業務主
    管機關，原告既稱礦場須進行水土保持工作，被告所屬礦務
    局自須向該府查詢有無指示辦理相關水土保持措施，以符程
    序。
６、本案係由被告所屬礦務局派員實施礦場監督檢查發現，並經
    現場會勘查證後所為處分，非由檢舉作成，原告稱因檢舉人
    盛隆村村長彭信貞與友人債務糾紛而挾怨報復云云，與本案
    無任何關連。本案於95年7月發生，96年2月5日廢止礦業權
    ，原告所稱與村民達成協議卻為96年之後，顯為事後所為，
    且其協議書不具任何法律效力，其內容亦不合理。另因該礦
    場於95年5、6月間有大量砂石車出入，影響村民生活，由當
    地鄉民代表及村民連署於95年7月10日向被告所屬礦務局陳
    情，經該局以上開95年7月17日函復陳情代表說明處理情形
    ，故於95年7月24日由苗栗縣政府主辦現場會勘，村民聚集
    現場陳情時，所出示文件包括被告所屬礦務局95年7月17日
    答覆民眾陳情之說明書函，為公開之公文書，故原告懷疑村
    長與官員有互通訊息不當情事云云，尚待斟酌。又本案為主
    管機關為防止任意違法進行開挖造成礦害所為之處置，民眾
    因違法事件造成對生活之影響，自然有權陳情維護自身權益
    ，原告所稱助長檢舉歪風云云，純屬不合情理之陳述。
７、本案礦場對外聯絡道路狹小，並經村落，大型砂石車行走影
    響村民生活，村民為反對於該處採礦，主動對當地交通情形
    予以記錄，以供陳情資料，則95年7月30日當地盛隆村村長
    彭信貞傳真提供同年7月19日大量砂石車出入統計資料，並
    非憑空捏造，且於95年7月24日現場會勘時，經與95年7月3
    日檢查時所攝照片比較結果，已見前述，絕非原告所稱完全
    採信檢舉人之錯誤訊息而未加查證。又土地編定為縣市政府
    職責，有一定程序，本案礦場所在土地為苗栗縣政府所有之
    公有地，原告未辦妥租用手續取得同意使用前，即先行開挖
    採礦，顯有違法情事，故苗栗縣政府基於土地管理機關立場
    ，依村民要求該處土地將不予開放續租採礦而建議被告所屬
    礦務局撤銷礦業權，並無不妥。是以，原告在未完成合法手
    續前，即進行違規作業，且因不當開挖及有同日內大量砂石
    車運輸，影響民眾生活情形，並經被告依法停止工作後，仍
    有違反該處分之事實，故被告乃依法撤銷礦業權並註銷登記
    。
    理  由
一、被告代表人原為乙○○，97年5月20日變更為尹啟銘，茲由
    其具狀聲明承受訴訟，核無不合，應予准許。
二、按「．．（第2項）下列事項，非經主管機關登記，不生效
    力：一、礦業權之消滅．．（第4項）第1項及第2項申請人
    資格條件、申請程序、登記期限、登記事項、應備書件及其
    他應遵行事項之登記規則，由主管機關定之。」、「礦業權
    除第42條第1項所定情形外，有下列情形之一者，主管機關
    應辦理消滅登記：一、經主管機關依第37條規定撤銷，或依
    前條或第57條第1項規定廢止礦業權之核准。」、「礦業工
    程妨害公益時，主管機關應限期通知礦業權者採取改善措施
    ，或暫行停止工程；礦業權者無正當理由而未於限期內完成
    改善或未暫行停止工程者，主管機關得廢止其礦業權之核准
    。」分別為礦業法第14條第2項及第4項、第39條第1項第1款
    暨第57條第1項所規定。次按「本規則依礦業法第14條第4項
    規定訂定之。」、「礦業權消滅或礦業執照換發者，應由主
    管機關通知原礦業權者限期繳銷原領礦業執照、礦區圖及礦
    場登記證。」礦業登記規則第1條及第43條亦分別定有明文
    。
三、本件原告原領有被告核發之臺濟採字第5217號設定採礦權之
    採礦執照，礦區地點位於苗栗縣銅鑼鄉大竹圍地方，前經被
    告於95年7月12日以經授務字第09520110630號處分書，命原
    告除維護礦場水土保持之必要措施外，應予全礦停止工作，
    惟被告所屬礦務局於95年10月20日（原處分書誤載為95年9
    月29日）及同年12月4日派員實施現場會勘結果，發現該礦
    場後續仍有作業情事，且經苗栗縣政府96年1月8日府農水字
    第0960003915號函表示並無另依水土保持法請原告辦理水土
    保持工程或緊急防災等工作，被告遂依礦業法第57條第1項
    及第39條第1項第1款規定，以96年2月5日經授務字第096201
    04370號處分書，廢止原告所領臺濟採字第5217號礦業權，
    並自即日起辦理礦業權消滅登記，且於該處分書附款註明依
    礦業登記規則第43條規定，原告原領採礦執照、礦區圖及礦
    場登記證應於96年2月28日前向被告所屬礦務局撤銷。原告
    不服，提起訴願，經遭駁回，遂向本院提起行政訴訟，並以
    事實欄所示各節據為爭議。惟查：
１、按行政程序法第110條第3項規定：「行政處分未經撤銷、廢
    止，或未因其他事由而失效者，其效力繼續存在。」是行政
    處分於生效後，即產生規制作用，形成一定之法律關係，或
    創設權利或課予義務。易言之，合法有效之行政處分之效力
    ，通說認為具有拘束原處分機關、相對人、利害關係人之效
    力（有稱之為「實質存續力」），並基於權力分立原則之要
    求，具有拘束其他機關、法院或第三人之效果（有稱之為「
    構成要件效力」）。故非屬行政爭訟對象之行政處分，其效
    力應受到適法之推定，在未經有權機關依法撤銷或廢止之前
    ，應為所有之國家機關所尊重，並以之為既存之構成要件，
    作為另一行政處分本身決定之基礎。經查，本件被告前以95
    年7月12日經授務字第09520110630號處分書，命原告除維護
    礦場水土保持之必要措施外，應予全礦停止工作，原告雖提
    起訴願，經行政院訴願決定駁回（見原處分卷第136-138頁
    ），惟原告並未提起行政訴訟（見本院卷第53頁筆錄所載）
    ，則上開被告95年7月12日經授務字第09520110630號處分書
    ，於法定救濟期間經過後，原已發生形式確定力，基於法之
    安定性原則，受處分相對人應尊重其效力，不得再有所爭執
    。亦即，在上開被告95年7月12日經授務字第09520110630號
    處分書未經有權機關依法撤銷或廢止前，該行政處分仍有效
    存在，即具有構成要件之效力，原告自應加以遵守，若原告
    有「無正當理由而未暫行停止工程」之行為，被告自得依礦
    業法第57條第1項規定廢止原告礦業權之核准，及依礦業法
    第39條第1項第1款規定辦理礦業權消滅登記，暨依礦業登記
    規則第43條規定通知原告限期繳銷原領採礦執照、礦區圖及
    礦場登記證。
２、本件被告於95年7月12日作成命原告全礦停止工作處分後，
    旋苗栗縣政府依據銅鑼鄉村民之到府陳情，邀集相關單位於
    95年7月24日赴現場勘查，由95年7月3日（被告命原告全礦
    停止工作處分之前）與同年月24日（被告命原告全礦停止工
    作處分之後）之現場彩色照片顯示兩者土石崩塌處明顯不同
    （見原處分卷第15-16頁），苗栗縣政府乃以95年8月11日府
    建石字第0950106484號函原告及被告所屬礦務局略以：「．
    ．．說明：．．二、會勘結論如後：（一）本案經相關單位
    現勘結果，有關礦區縣有土地承租問題，經本府財政局表示
    不同意再予租用，且該業者未經核准即先行開採，故建請經
    濟部礦務局撤銷其礦業權。（二）本礦區撤銷後之整復工作
    ，應請礦務局依規定並要求業者（甲○○先生）實施，本府
    相關權責單位配合辦理。（三）礦區對外聯絡運搬道路之損
    壞，業者應善盡修護之責，或與銅鑼鄉公所協商委託執行。
    ．．」等語（見原處分卷第269頁），堪認原告於被告命其
    全礦停止工作處分後，仍有逕行開挖運出形成地表裸露擴大
    （上山道路顯示有車輛行走搬運形成路面壓實）情形。原告
    雖自承其於被告95年7月12日命全礦停止工作處分後，仍有
    繼續礦場作業，惟辯稱其係依被告指示為水土保持工作，其
    僅是將崩塌的土石運到礦區的堆置場堆放，並無外運云云（
    見本院卷第53-54頁筆錄所載）。第查，被告所屬礦務局於
    95年10月20日派員會同原告實施現場會勘，原告已在「經濟
    部礦務局礦場安全及礦害預防監督結果會談表」上簽名確認
    ：「．．經現場查核（併7月24日苗栗縣政府邀集相關單位
    會勘時之情形），當時並無會造成立即危險之殘留物」（見
    原處分卷第199-200頁），因此應無原告所述須將崩落土石
    運送至礦區內土石堆置場等情，雖該次會勘照片顯示現場設
    有土石堆置場，但堆置場現場並無原告所稱土石堆置之情形
    （原告對於上開會勘紀錄及照片並無意見，見本院卷第55頁
    筆錄所載），且依苗栗縣政府96年1月8日府農水字第096000
    3915號函說明該府並無另依水土保持法請原告辦理水土保持
    工程或緊急防災等工作（見原處分卷第87頁），而原告言詞
    辯論時所提97年5月22日照片6張，乃原處分作成之後所拍攝
    ，無法證明原告未為上述違規行為。綜上，本件原告於被告
    95年7月12日命其全礦停止工作後，確有將土石外運，造成
    山坡廣大裸露面，且有當地民眾陳情溪流水源遭砂石污染（
    見原處分卷第296-313頁），則被告基於公益考量【被告95
    年5月24日經礦字第09502780920號令頒之「礦業法第28條第
    1項第38條第2款及第57條第1項妨害公益之認定原則」參照
    ，見原處分卷第201-202頁】，依礦業法第57條第1項及第39
    條第1項第1款規定，廢止原告所領臺濟採字第5217號礦業權
    ，並自即日起辦理礦業權消滅登記，且依礦業登記規則第43
    條規定，原告原領採礦執照、礦區圖及礦場登記證應於96年
    2月28日前向被告所屬礦務局撤銷，依法即無違誤。
３、本件原處分之作成，係因銅鑼鄉村民之陳情，由苗栗縣政府
    邀集相關單位赴現場勘查，再由被告所屬礦務局派員實施礦
    場監督檢查，經查證屬實後所為之處分，並非單純因人檢舉
    而作成，原告所稱有人挾怨報復乙節，尚非事實。
四、綜上所述，原告起訴論旨，並無可採。被告以96年2月5日經
    授務字第09620104370號處分書，廢止原告所領臺濟採字第
    5217號礦業權，並自即日起辦理礦業權消滅登記，且依礦業
    登記規則第43條規定，原告原領採礦執照、礦區圖及礦場登
    記證應於96年2月28日前向被告所屬礦務局撤銷，揆諸前揭
    規定及說明，並無違誤，訴願決定予以維持，亦無不合。原
    告訴請撤銷訴願決定及原處分，為無理由，應予駁回。
五、本件事證已臻明確，兩造其餘攻擊防禦方法均與本件判決結
    果不生影響，故不逐一論述，併此敘明。
據上論結，本件原告之訴為無理由，爰依行政訴訟法第98條第1
項前段，判決如主文。
中    華    民    國    97    年    7    月     3     日
            臺北高等行政法院第三庭
                            審判長法  官  姜素娥
                                  法  官  陳心弘
                                  法  官  曹瑞卿
上為正本係照原本作成。
如不服本判決，應於送達後20日內，向本院提出上訴狀並表明上
訴理由，如於本判決宣示後送達前提起上訴者，應於判決送達後
20日內補提上訴理由書（須按他造人數附繕本）。
中    華    民    國    97    年    7    月     4     日
                                  書記官  蘇婉婷


司法院資訊處製作；財團法人民間司法改革基金會備份。
